# 求助陈版主 - 研发企业费用归属

提问人：芒果 爱 学 习 时间：2021-12-14 17:41:14
陈版主好，我们集团下面有个子公司完全是研发功能，然后设置了采购部以及质量中心为研发项目的物料采购以及入库服务，请问这种情况下，采购部以及质量中心的部门费用例如职工薪酬等是否可以计入研发费用，谢谢。

回答人：chenyiwei
如果该子公司完全是研发功能，则其业务模式是受托（接受其他子公司和母公司委托）研发，还是自主决定研发项目？即，站在该子公司自身报表角度，是作为受托研发确认收入成本，到集团合并报表层面调整为内部研发项目；还是直接在该子公司层面按内部研发项目处理？
但是，无论如何，采购部以及质量中心的部门费用都不属于营业成本或者研发费用。

提问人：芒果 爱 学 习 时间：2021-12-20 16:02:52
陈版主您好，子公司的研发本质上还是受母公司委托，然后销售技术给母公司，子公司入主营业务收入，母公司入技术服务费用。以质量中心为例，之所以进研发费用是因为，这个部门都是为研发物料做质检，所以放到研发的一环节，但是如果最后是作为技术销售给母公司，是否应该主营业务成本呢？

回答人：chenyiwei
可以这样理解。